【裁判字號】    90,上易,2595
【裁判日期】    900927
【裁判案由】    贓物
【裁判全文】
臺灣高等法院刑事判決                            九十年度上易字第二五九五號
    上  訴  人  臺灣桃園地方法院檢察署檢察官
    被      告  丙○○
右上訴人因被告贓物案件，不服臺灣桃園地方法院九十年度易字第七五九號，中華民
國九十年五月十七日第一審判決（起訴案號：臺灣桃園地方法院檢察署八十九年度偵
字第一五八０四號，聲請簡易判決處刑，經臺灣桃園地方法院桃園簡易庭認不宜以簡
易判決處刑，而移送該院刑事庭適用通常程序判決），提起上訴，本院判決如左：
    主  文
上訴駁回。
    理  由
一、公訴意旨略以：丙○○於民國八十九年五月間，在桃園市○○路三九八號合訊科
    技股份有限公司（下稱合訊公司），明知某男子所持來販賣之手機係來路不明，
    由他人竊得之贓物，竟仍以新臺幣（下同）二千元之賤價，予以買受。旋以四千
    元轉賣予不知情之甲○○，嗣為警循線查獲，因認丙○○涉有刑法第三百四十九
    條第二項之故買贓物罪嫌云云。
二、本案經本院審理結果，認第一審判決對被告丙○○為無罪之諭知，認事用法核無
    不當，應予維持，並引用第一審判決書記載之理由及證據。
三、檢察官上訴意旨以：被告係專業通訊科技公司之業務員，自應知通訊業者之利潤
    非來自行動電話（手機）本身，而係頻道之佔有使用率，故市售特惠行動電話必
    須搭配特定門號。本件被告單以二千元之成本，轉手即獲利八百元，其利潤高達
    三成餘，顯有收贓故意。且被告身為專業人員，於收受時竟未登記任何單據，亦
    非屬舊機換新機之情形，實不合經驗法則。原判決為被告無罪之判決，有所未洽
    ，請將原判決撤銷改判云云。
四、按犯罪事實應依證據認定之，無證據不得推定其犯罪事實。又不能證明被告犯罪
    者，應諭知無罪之判決。刑事訴訟法第一百五十四條、第三百零一條第一項前段
    分別定有明文。而認定不利於被告之事實，須依積極證據，苟積極證據不足為不
    利於被告事實之認定時，即應為有利於被告之認定，更不必有何有利之證據（最
    高法院三十年上字第八一六號判例意旨參照）。
五、經查：
（一）被告所販入再售予案外人甲○○之系爭行動電話，係中古手機，並非特惠價格
      之全新手機，檢察官認被告在售出時未搭配特定門號一節，顯有誤認。
（二）合訊公司除販賣全新手機之外，亦從事中古手機之買賣，中古手機之價格係依
      機型決定價格，系爭行動電話ＮＯＫＩＡ（諾基亞）六一五０型之中古手機，
      進價約在二千至二千五百元左右，全新手機之價格則在八千元左右，合訊公司
      在售出中古手機時，必須另行加配充電座及電池（成本約五百元）；又該公司
      販入中古手機時，因客戶不願登記資料，故多未要求提出資料以供登記等情，
      已據證人即原在合訊公司任櫃檯人員之乙○○到庭結證甚詳。則被告以二千元
      之價格販入系爭行動電話，且未要求客戶提供資料為登記，並無不合常情之處
      ，尚難據此認定其係以賤價故買贓物。
    此外，復查無其他積極事據足資證明被告有檢察官所指之故買贓物犯行，被告被
    訴之犯罪，實屬不能證明。從而，原審為被告無罪之諭知，並無違誤，檢察官上
    訴意旨仍執前詞，指摘原判決不當，為無理由，應予駁回。
據上論斷，應依刑事訴訟法第三百七十三條、第三百六十八條，判決如主文。
本案經檢察官謝英民到庭執行職務。
中      華      民      國     九十     年    九      月     二十七     日
                              臺灣高等法院刑事第五庭
        審判長法  官  曾  德  水
                                        法  官  楊  貴  雄
                                        法  官  林  立  華
右正本證明與原本無異。
不得上訴。
                                        書記官  廖  月  女
中      華      民      國     九十     年    九      月     二十七     日


司法院資訊處製作；財團法人民間司法改革基金會備份。
